【裁判字號】    89,訴,2269
【裁判日期】    891031
【裁判案由】    毒品危害防制條例
【裁判全文】
臺灣臺中地方法院刑事判決                        八十九年度訴字第二二六九號
    公  訴  人  臺灣臺中地方法院檢察署檢察官
    被      告  甲○○
右列被告因違反毒品危害防制條例案件，經檢察官提起公訴（八十九年度毒偵字第五
八０五號），本院判決如左：
    主  文
甲○○連續施用第壹級毒品，累犯，處有期徒刑拾月；又連續施用第貳級毒品，累犯
，處有期徒刑陸月。應執行有期徒刑壹年月。
    事  實
一、甲○○於民國八十六年間曾因違反麻醉藥品管理條例案件，經本院判處有期徒刑
    八月，於八十七年五月六日確定，於八十八年六月十一日執行完畢，仍不知悔改
    ，其復於八十七年間因施用毒品案件，經本院以八十七年度毒聲字第一九七七裁
    定送觀察、勒戒後，經評定無繼續施用毒品之傾向，由臺灣臺中地方法院檢察署
    檢察官於八十七年十月一日以八十七年度偵字第一七八四八號不起訴處分確定。
    復又因施用毒品案件，經本院以八十九年度毒聲字第四四一九號裁定送觀察、勒
    戒後，經評定無繼續施用毒品之傾向，由臺灣臺中地方法院檢察署檢察官於八十
    九年八月三日以八十九年度毒偵字第四九九六號、第五二六六號不起訴處分確定
    。甲○○猶不知戒惕，基於施用第一級毒品海洛因之概括犯意，自八十九年八月
    二十三日（起訴書誤載為同年月二十一日）起至同年月三十日某時止，在臺中縣
    太平市○○街六六巷五十住處及臺中縣大里市○○路二一巷四號其友人乙○○住
    處等地，將毒品海洛因滲入香煙方式，施用第一級毒品海洛因多次。其又另行起
    意基於施用第二級毒品安非他命之概括犯意，於八十九年八月二十一日起至同年
    月三十日凌晨一時許，在其上開等處所，將安非他命置放於鋁箔過濾器上以火燻
    烤，而後再吸食其霧化氣體之方式為之，施用第二級毒品安非他命多次。嗣於八
    十九年八月三十日凌晨一時三十分許，駕駛其所有車牌號碼Ｚ五─五七０八號自
    用小客車，並搭載其友人乙○○行經臺中市○○路六六之二號前，經警當場查獲
    ，並扣得其友人乙○○所有供施用之第一級毒品三包（淨重約二點六九公克，包
    裝重零點九０公克）、第二級毒品安非他命一包（毛重約十八點八公克）、注射
    針筒七支、藥鏟一支。後經本院認其為三犯毒品危害防制條例第十條之施用毒品
    罪，裁定令入戒治處所施以強制戒治。
二、案經臺中市警察局第一分局報請臺灣臺中地方法院檢察署檢察官偵查起訴。
    理  由
一、訊據被告甲○○對其於右揭時地施用第一級毒品海洛因及第二級毒品安非他命之
    事實，業於偵查及本院審理時坦承不諱。而被告為警查獲後所採之尿液經送請臺
    中市衛生局檢驗之結果，呈有嗎啡、甲基安非他命陽性反應，此有該局煙毒尿液
    檢驗成績書一紙附卷可稽，按海洛因係嗎啡經化學合成半人工合成品，藥（毒）
    性倍於嗎啡，其經施用進入人體，藉人體解毒系統之代謝作用而分解成藥（毒）
    性較低於嗎啡，故於施用海洛因（麻藥）之煙毒嫌犯尿液中，可檢出嗎啡煙毒反
    應；一般施用毒品，八小時內約有百分之八十量於尿中排出，二十四小時後剩餘
    量之百分之九十再排出，七十二小時仍有微量排出，有憲兵司令部八十年五月七
    日（八十）鑑驗字第一七四六號函可參，是被告確有施用海洛因、甲基安非他命
    之犯行，堪可認定。再查，被告於八十七年間因施用毒品案件，經本院以八十七
    年度毒聲字第一九七七裁定送觀察、勒戒後，經評定無繼續施用毒品之傾向，由
    臺灣臺中地方法院檢察署檢察官於八十七年十月一日以八十七年度偵字第一七八
    四八號不起訴處分確定。復又因施用毒品案件，經本院以八十九年度毒聲字第四
    四一九號裁定送觀察、勒戒後，經評定無繼續施用毒品之傾向，由臺灣臺中地方
    法院檢察署檢察官於八十九年八月三日以八十九年度毒偵字第四九九六號、第五
    二六六號不起訴處分確定有上開不起訴處分書二份及臺灣臺中地方法院檢察署刑
    案資料查註紀錄表一份附卷可稽，是其於五年內三犯毒品危害防制條例第十條之
    罪，亦可認定。綜上，被告自白與事實相符，其連續施用第一級毒品海洛因及第
    二級毒品甲基安非他命之事證明確，犯行洵堪認定。
二、核被告所為，係犯毒品危害防制條例第十條第一項之施用第一級毒品海洛因罪、
    同條例第十條第二項之施用第二級毒品安非他命罪。被告先後多次施用海洛因及
    安非他命之行為，時間緊密，所犯構成要件相同，各顯係基於概括之犯意反覆為
    之，均應依連續犯之規定論以一罪。再被告施用第一級毒品海洛因及第二級毒品
    安非他命前之連續持有海洛因、安非他命行為，本應以連續持有論，惟持有後進
    而施用，其持有之低度行為應被施用之高度行為所吸收，故不再另論其持有第一
    級毒品罪、第二級毒品罪。公訴意旨就被告自八十九年八月二十四日至同年月三
    十日止分別施用第一級毒品海洛因及施用第二級毒品甲基安非他命之行為，漏未
    起訴，惟依公訴意旨認與起訴部分有連續犯之裁判上一罪之關係存在，依審判不
    可分原則，本院自得加以審理。被告前曾於八十六年間曾因違反麻醉藥品管理條
    例案件，經本院判處有期徒刑八月，於八十七年五月六日確定，於八十八年六月
    十一日執行完畢之事實，有臺灣高等法院被告全國前案記錄表在卷可稽，其受有
    期徒刑之執行完畢後，五年以內再犯本件有期徒刑以上之罪，為累犯，應依刑法
    第四十七條規定加重其刑。至被告所犯上開之連續施用第一級毒品罪、第二級毒
    品安非他命罪間，係犯意各別，犯罪構成要件不同，應予分論併罰。爰審酌被告
    於本院審理時坦承犯行，態度良好，其施用海洛因及安非他命僅係戕害自己健康
    ，施用時間非長等一切情狀，分別量處如主文所示之刑，並合併定其應執行刑，
    以資懲儆。又扣案之第一級毒品三包（淨重約二點六九公克，包裝重零點九０公
    克）、第二級毒品安非他命一包（毛重約十八點八公克）、注射針筒七支、藥鏟
    一支非為被告所有之物，而為其友人乙○○所有等情，據被告於警訊以及本院審
    理時供述在卷，亦據乙○○於警訊時供稱屬實，是其非為被告犯罪所用之物，自
    不得於本案為沒收銷燬或沒收之宣告。
據上論斷，應依刑事訴訟法第二百九十九條第一項前段，毒品危害防制條例第十條第
一項、第二項、第二十條第三項前段，刑法第十一條前段、第五十六條、第四十七條
、第五十一條第五款，判決如主文。
本案經檢察官沈淑宜到庭執行職務
中      華      民      國      八十九      年    十    月    三十一    日
                                臺灣臺中地方法院刑事第四庭
                                        法  官  楊  真  明
右正本證明與原本無異。
如不服本判決，應於送達後十日內向本院提出上訴狀（須附繕本），上訴於臺灣高等
法院臺中分院。
                                        書記官
中      華      民      國      八十九      年    十    月    三十一    日
附錄論罪科刑法條：
毒品危害防制條例第十條第一項、第二項
  施用第一級毒品者，處六月以上五年以下有期徒刑。
  施用第二級毒品者，處三年以下有期徒刑。


司法院資訊處製作；財團法人民間司法改革基金會備份。
